【裁判字號】    90,上訴,629
【裁判日期】    900605
【裁判案由】    毒品危害防制條例
【裁判全文】
臺灣高等法院臺中分院刑事判決                      九十年度上訴字第六二九號
    上訴人  即
    被      告  乙○○
右上訴人因毒品危害防制條例案件，不服臺灣台中地方法院八十九年度訴字第二七○
八號中華民國九十年二月五日第一審判決（起訴案號：臺灣台中地方法院檢察署八十
九年度毒偵字第六五○六號，併辦案號台灣台中地方法院檢察署九十年度毒偵字第五
十一號、台灣苖栗地方法院檢察署八十九年度毒偵字第二三六八號），提起上訴，本
院判決如左：
      主  文
上訴駁回。
      事  實
一、乙○○前於民國（下同）八十、八十四年間有二次違反麻醉藥品管理條例案件之
    犯罪紀錄，於八十五年間又因竊盜、脫逃、違反藥事法、違反麻醉藥品管理條例
    等案件，分別經法院判處有期徒刑六月、六月、七月、六月，嗣經定應執行刑有
    期徒刑一年十月，撤銷假釋執行殘刑，於八十九年三月一日執行完畢。又其前因
    施用毒品，經強制戒治後停止戒治，交付保護管束期滿後，由台灣台中地方法院
    檢察署檢察官於八十八年十一月八日以八十八年度戒毒偵字七五號為不起訴處分
    確定在案。詎乙○○仍未戒除毒癮，仍分別基於施用第一級毒品及第二級毒品之
    概括犯意，自八十九年五月中旬起至同年十二月二十八日下午九時四十分許止，
    連續在台中縣大甲鎮○○路○段一一六九號等處，各施用第一級毒品海洛因 (以
    針筒注射)及第二級毒品安非他命 (置於鋁箔紙上燒烤以口鼻吸用)多次。嗣先後
    於八十九年六月十八日凌晨零時二十分許，在苗栗縣苑裡鎮○○○○道允用加油
    站、同年七月十一日凌晨一時四十分許，在台中縣大甲鎮○○路四五二巷三十三
    水弄二之一號巷口前、同年十二月二十八日下午十時許，為警持搜索票在台中縣
    大甲鎮○○路○段一一六九號旁大裕鮮花店二樓，三度為警查獲，並於第三次查
    獲時扣得被告所有供其施用海洛因所用之注射針筒二支及海洛因乙包（驗餘淨重
    ○．二二公克，包裝重○．三九公克）。
二、案經台中縣警察局大甲分局報請台灣台中地方法院檢察署檢察官偵查起訴，暨台
    灣台中、苗栗地方法院檢察署移送併辦。
      理  由
一、訊據被告乙○○對於右揭事實坦承不諱，且被告先後於上開時地為警逮捕後，經
    警採集尿液，經送檢驗結果，安非他命類及嗎啡類均呈陽性反應，有苗栗縣衛生
    局煙毒尿液檢驗成績書乙紙（八十九年七月二十一日八九衛六字第八九一○六三
    一號，附於台灣苗栗地方法院檢察署八十九年度毒偵字第二三六八號偵查卷第八
    頁）、台中縣衛生局檢驗尿水報告書二紙 (詳六五○六號偵查卷第十八頁及原審
    卷第六十三頁)在卷可稽。又上開扣案之白粉乙包，經送檢驗結果，含海洛因成
    份，（驗餘淨重○點二二公克、包裝重○點三九公克），亦有法務部調查局九十
    年一月十九日（９０）陸（一）字第九○一三四九一○號鑑定通知書乙紙在卷可
    憑。此外並有被告所有供其施用海洛因所用之注射針筒二支扣案可佐，足證被告
    自白確與事實相符。又被告前因施用毒品，經強制戒治後停止戒治，交付保護管
    束期滿後，已由台灣台中地方法院檢察署檢察官於八十八年十一月八日以八十八
    年度戒毒偵字七五號為不起訴處分確定在案，有臺灣臺中地方法院檢察署刑案資
    料資料查註紀錄表附卷可按。本件事證明確，被告犯行堪以認定。
二、核被告所為，係犯毒品危害防制條例第十條第一項之施用第一級毒品罪及同條第
    二項之施用第二級毒品罪。被告持有第一級毒品及持有第二級毒品之低度行為，
    均為施用之高度行為所吸收，不另論科。被告先後多次施用第一級毒品及第二級
    毒品犯行，所為時間密接，犯構成要件相同之罪，顯係基於概括犯意為之，均為
    連續犯，各以一罪論，並加重其刑。所犯上開二罪間，犯意各別，行為互殊，應
    分論併罰。查被告前因竊盜、脫逃、違反藥事法、違反麻醉藥品管理條例案件等
    案件，經法院分別判處有期徒刑六月、六月、七月、六月，定應執行刑為有期徒
    刑一年十月，於八十九年三月一日執行完畢之事實，有台灣台中地方法院檢察署
    刑案資料查註紀錄表在卷可按，於五年內再犯本件有期徒刑以上之罪，為累犯，
    依刑法第四十七條規定，各遞加重其刑。原審審酌被告前有多次違反麻醉藥品管
    理條例案件紀錄之犯行及其犯罪之動機、目的、手段、所生危害暨犯罪後坦承犯
    行，態度尚稱良好等一切情狀，依毒品危害防制條例第十條第一項、第二項、第
    二十三條第二項、刑法第十一條前段、第五十六條、第四十七條，分別量處有期
    徒刑一年六月 (第一級毒品)、及一年 (第二級毒品)，並定其應執行刑有期徒刑
    二年四月。扣案之毒品海洛因乙包（驗餘淨重○點二二公克、包裝重○點三九公
    克），為違禁物，依毒品危害防制條例第十八條第一項前段規定沒收銷燬，扣案
    之針筒二支，為被告所有供施用海洛因所用之物，業經被告供承在卷，依刑法第
    三十八條第一項第二款規定宣告沒收，核其認事、用法、量刑均無不當，被告以
    原審量刑過重為由上訴，核無理由，應予駁回。
三、據上論斷，應依刑事訴訟法第三百六十八條，判決如主文。
本案經檢察官甲○○到庭執行職務。
中      華      民      國      九十       年     六     月     五      日
                                臺灣高等法院臺中分院刑事第九庭
                                      審判長法  官  陳  筱  珮
                                            法  官  古  金  男
                                            法  官  康  應  龍
右正本證明與原本無異。
連續施用第一級毒品部分得上訴。
如不服本判決應於收受送達後十日內向本院提出上訴書狀，其未述上訴之理由者並
得於提起上訴後十日內向本院補提理由書（均須按他造當事人之人數附繕本）。
                                            書記官  黃  薰  慧
中      華      民      國     九十       年     六     月     六      日
                                                                        Ｒ


司法院資訊處製作；財團法人民間司法改革基金會備份。
